# 关于实务中以长期股权投资作为初始投资资本的资本问题

提问人：18814933640 时间：2018-05-19 22:24:10
实务中以长期股权投资作为出资资本的，是否为其所有的上市公司的股份份额为出资资本，如此一来，是否还拥有子公司的参与权和控制权？

回答人：chenyiwei
不一定是上市公司股权，一般非上市企业的股权也可以用作出资，但需符合《公司注册资本登记管理规定（ 2014 年修订）》第六条规定的条件。是否继续对原股权所在公司保持控制、共同控制或重大影响，则同时取决于：（ 1 ）本企业对本次所入股的公司有无控制、共同控制或重大影响；（ 2 ）本次所入股的公司对原股权所在公司有无控制、共同控制或重大影响。